【裁判字號】    98,抗,43
【裁判日期】    980518
【裁判案由】    追究案件
【裁判全文】
臺灣高等法院花蓮分院刑事裁定            98年度抗字第43號
抗  告  人  甲○○
即  被  告
上列抗告人因聲請追究案件，不服臺灣臺東地方法院中華民國98
年3月23日裁定（98年聲字第120號），提起抗告，本院裁定如下
：
    主  文
抗告駁回。
    理  由
一、本件抗告意旨詳如附件。
二、按人民身體自由享有充分保障，乃行使其憲法上所保障其他
    自由權利之前提，為重要之基本人權，故憲法第8條對人民
    身體自由之保障，特詳加規定，並於該條第4項明定，於人
    民遭受任何機關非法逮捕拘禁時，其本人或他人得向法院聲
    請追究，法院不得拒絕，並應於24小時內向逮捕拘禁之機關
    追究，依法處理。惟所謂「非法逮捕拘禁」，係指無逮捕拘
    禁權力之機關所為逮捕拘禁，或雖有逮捕拘禁權而逮捕拘禁
    後超過24小時之違法情形而言。即人民遭到國家機關無權逮
    捕拘禁或有權逮捕拘禁但逾越法定期間，致人身自由受到干
    涉、侵害時，始有憲法第8條第4項規定之適用，本人或他人
    均得向法院聲請追究，而法院受理後應於24小時內向非法逮
    捕拘禁機關依法追究、處理，以保障人身自由。次按，司法
    權之一，即刑事訴訟之裁判，係以實現國家刑罰權為目的之
    司法程序，以偵查、審判程序實施，迨判決確定，尚須執行
    始能實現裁判之內容，亦即偵查、審判、執行均屬刑事司法
    之過程，其間代表國家從事「偵查」「訴追」「執行」之檢
    察機關，其所行使之職權，目的既亦在達成刑事司法之任務
    ，則在此一範圍內即屬國家作用（參照司法院大法官解釋釋
    字第384、391號解釋文及其理由書），並非係對人民自由權
    利之侵害。
三、經查：
（一）本件抗告人因犯誣告罪等案件，經法院判處有期徒刑2年
      ，減為有期徒刑1年確定在案，嗣經臺灣臺東地方法院檢
      察署檢察官依該確定判決發監執行，有臺灣高等法院被告
      前案紀錄表及在監在押全國紀錄表各1份附卷可稽，是抗
      告人就誣告罪等案件發監執行，係檢察官依法院之終局確
      定判決執行，審判與處罰間具有不可分離之關係，是依法
      實現國家刑罰權，為國家司法權之正當行使，故該執行行
      為性質與國家機關逮捕、拘禁行為並不相同，且係依法執
      行自無非法性可言，揆諸上開說明，自無抗告人所述聲請
      追究之適用甚明。
（二）至抗告人另主張原確定判決具有聲請再審之理由，惟抗告
      人前已對上開確定判決多次提起再審，並均經本院97年度
      聲再字第19、23、26、30號裁定駁回其再審之聲請，亦有
      上開前案紀錄表附卷可稽，歷次確定判決審判過程，審理
      法院均遵循正當法律程序而為，對抗告人訴訟權足以保障
      ，上開確定判決即屬合法判決，實難指摘上開確定判決違
      法之處。
（三）本院審核抗告人聲請追究案件，並不符憲法第8條第4項之
      規定，原裁定據此駁回抗告人之聲請，並無違誤，抗告人
      仍據同一理由指摘原裁定違法，洵無足取，應予駁回。至
      抗告人所提原判決法官迴避等，顯與法不符，自無從裁處
      。其後於抗告時另提冤獄賠償等，顯與原聲請事項不同，
      本院亦無從斟酌，並予敘明。
四、據上論結，應依刑事訴訟法第412條，裁定如主文。
中    華    民    國    98    年    5     月    18    日
                          審判長法  官   何 方 興
                                法  官   林 德 盛
                                法  官   王 紋 瑩
以上正本證明與原本無異。
本件裁定不得再抗告。
中    華    民    國    98    年    5     月    18    日
                                書記官   李芸宜


司法院資訊處製作；財團法人民間司法改革基金會備份。
